【裁判字號】    98,審勞執,30
【裁判日期】    980527
【裁判案由】    勞資爭議執行裁定事件
【裁判全文】
臺灣高雄地方法院民事裁定            98年度審勞執字第30號
聲  請  人  丁○○
                    2樓
            辰○○
            壬○○
            丑○○
            酉○○
            戊○○
            未○○
            辛○○
            甲○○
            寅○○
            亥○○
            申○○
            庚○○
            戌○○
            丙○○
            乙○○
            癸○○
            子○○
            巳○○
            午○○
            卯○○
相  對  人  青華國際有限公司
法定代理人  己○○
相  對  人  蕙華國際有限公司
法定代理人  己○○
相  對  人  瑞華國際人力仲介有限公司
法定代理人  己○○
相  對  人  萬華國際有限公司
法定代理人  己○○
上列當事人間請求勞資爭議執行裁定事件，本院裁定如下：
    主  文
高雄市政府民國九十八年五月十二日勞資爭議調解紀錄調解結論
所載：「資方（青華國際有限公司）同意於民國九十八年五月十
八日、六月十八日與七月十七日分三期給付勞方（丑○○先生等
二十一人）積欠工資，倘一期到期未付，視為全部到期，詳如附
明細表。」，准予強制執行。
其餘聲請駁回。
    理  由
一、聲請意旨略以：伊與相對人青華國際有限公司（下稱青華公
    司）間因給付工資爭議，前經高雄市政府勞資爭議調解委員
    會調解，雙方並於民國98年5 月12日調解成立，青華公司同
    意給付聲請人積欠之工資（給付日期及金額詳如附件明細表
    所示），且相對人青華公司為確保聲請人之債權得以實現，
    其負責人己○○併將其相關企業即相對人萬華國際有限公司
    、蕙華國際有限公司、瑞華國際人力仲介有限公司等依民法
    、公司法有關債務承擔、關係企業等法律關係共同連帶負責
    上開調解成立內容範圍之債務，爰依勞資爭議處理法37條規
    定，聲請就相對人連帶給付如附件明細表所示金額為強制執
    行等語。
二、按勞資爭議經調解成立或仲裁者，當事人一方不履行其義務
    時，他方得向該管法院聲請裁定強制執行，勞資爭議處理法
    37條第1 項前段定有明文。經查，本件聲請人主張之勞資爭
    議，業經高雄市政府依勞資爭議處理法規定，作成調解方案
    ，並經勞資爭議雙方同意在調解紀錄簽名，有聲請人提出之
    高雄市政府98年5 月18日高市府勞二字第0980028958號函及
    所附之勞資爭議調解紀錄在卷可稽。依該次調解記錄所示，
    足認兩造確就相對人青華公司願給付聲請人如主文所示款項
    成立調解。又相對人青華公司屆期未依約履行其義務，亦經
    聲請人陳明在卷，是相對人青華公司既未依上開調解履行，
    則揆諸上開說明，聲請人聲請就相對人青華公司部分准予強
    制執行，即無不合，應予准許。至聲請人聲請就相對人萬華
    國際有限公司、蕙華國際有限公司、瑞華國際人力仲介有限
    公司強制執行部分，因相對人萬華國際有限公司、蕙華國際
    有限公司、瑞華國際人力仲介有限公司非上開勞資爭議事件
    之當事人，聲請人此部分之聲請與法自有未合，應予駁回。
三、據上論結，依勞資爭議處理法第37條第1 項前段，裁定如主
    文。
中    華    民    國    98    年    5     月    27    日
                      民事第二庭法  官  黃悅璇
正本證明與原本無異。
如不服本裁定應於送達後10日內向本院提出抗告狀，並繳納裁判
費新台幣1,000元。
中    華    民    國    98    年    5     月    27    日
                                書記官  陳鈺甯


司法院資訊處製作；財團法人民間司法改革基金會備份。
